【裁判字號】    89,上易,90
【裁判日期】    890203
【裁判案由】    恐嚇
【裁判全文】
臺灣高等法院臺中分院刑事判決                      八十九年度上易字第九○號
    上  訴  人  臺灣苗栗地方法院檢察署檢察官
    被      告  丙○○
右被告因恐嚇案件，不服臺灣苗栗地方法院八十八年度易字第八三三號中華民國八十
八年十一月十日第一審判決（起訴案號：臺灣苗栗地方法院檢察署八十八年度偵字第
三八四三號），提起上訴，本院判決如左：
    主      文
上訴駁回。
    事實及理由
一、訊據上訴人即被告丙○○（以下稱被告）對於恐嚇犯行供認不諱，又查本案經本
    院審理結果，認第一審判決認事用法及量刑均無不當，應予維持，並引用第一審
    判決書記載之事實、證據及理由（如附件）。檢察官上訴意旨謂「被告犯後無悔
    改事實，而受輕判並諭知緩刑，量刑過輕。」云云，惟查被告因與告訴人乙○○
    發生爭執，一時出言恐嚇，犯罪情節非重，且審理中均坦承其犯行，原審以其犯
    後態度良好，知所悔悟等一切情狀，量處有期徒刑三月，並諭知易科罰金之折算
    標準，復以被告素行良好，無犯罪前科，經此教訓，當無再犯之虞，併諭知緩刑
    宣告，量刑尚稱妥適，職是，公訴人上訴意旨指摘原判決量刑過輕，為無理由，
    應予駁回。
二、據上論斷，應依刑事訴訟法第三百七十三條、第三百六十八條，判決如主文。
本案經檢察官甲○○到庭執行職務。
中      華      民      國    八十九     年      二       月     三     日
                                  臺灣高等法院臺中分院刑事第九庭
                                        審判長法  官  胡  森  田
                                              法  官  黃  日  隆
                                              法  官  蕭  錦  鍾
右正本證明與原本無異。
不得上訴。
                                              書記官  蘇  昭  文
中      華      民      國    八十九     年      二       月     八     日
                                                                        Ｑ
臺灣苗栗地方法院刑事判決                          八十八年度易字第八三三號
    公  訴  人  臺灣苗栗地方法院檢察署檢察官
    被      告  丙○○  男  五十七歲（民國○○○年○月○○日生）
                        住台北市北投區○○○路○段一二九號四樓
                        身分證統一編號：Ｄ一一九九三一八號
    選任辯護人  李震華律師
右列被告因妨害自由案件，經檢察官提起公訴（八十八年度偵字第三八四三號），本
院判決如左：
    主  文
丙○○以加害生命之事，恐嚇他人致生危害於安全，處有期徒刑月，如易科罰金，
以佰元折算壹日。緩刑肆年。
    事  實
一、丙○○與乙○○本係兒女親家，後因故有所嫌隙，丙○○誤認乙○○之女即其媳
    邱豔靖拿走珠寶等財物，遂於民國（下同）八十八年二月二十八日晚間某時許，
    打電話至苗栗縣西湖鄉高埔村八鄰二十號乙○○住處，要求乙○○轉告邱豔靖將
    珠寶等財物返還，乙○○不從，雙方於電話中發生爭執，丙○○竟起犯意，向乙
    ○○恫稱：若不將珠寶返還，我一定找人到你家把你們全部都砍掉等語，恐嚇乙
    ○○，致生危害於乙○○之安全，使乙○○心生畏懼，旋於當日晚間八時三十分
    許，向警局報案。
二、案經乙○○訴由苗栗縣警察局通霄分局報請臺灣苗栗地方法院檢察署檢察官偵查
    起訴。
    理  由
一、右開事實，業據被告丙○○於本院審理時坦承不諱，核與被害人乙○○指訴之情
    節相符，並有上開恐嚇言語之錄音帶及其譯文扣案足憑，堪認被告之自白與事實
    相符。第查，被害人乙○○於接獲上開恐嚇電話後，旋於當日向警局報案一情，
    為被害人乙○○陳稱在卷，並有警訊筆錄載明綦詳，則被害人乙○○若非心生畏
    懼，何須旋即向警報案、提出告訴？可徵被害人乙○○確因被告丙○○上開言語
    而心生畏懼。綜上事證明確，被告犯行堪以認定。
二、核被告丙○○所為，係犯刑法第三百零五條之恐嚇罪。爰審酌被告之品行、犯罪
    之動機、目的、手段、所生危害及犯罪後已坦承犯行，到庭態度良好，顯知所悔
    悟等一切情狀，量處如主文所示之刑，並諭知易科罰金之折算標準。公訴人求處
    有期徒刑八月，本院綜核各情，認稍嫌過重，附此敘明。末查被告前未曾受有期
    徒刑以上刑之宣告，此有台灣高等法院檢察署刑案紀錄簡覆表在卷可稽，其經此
    教訓應知所警惕，當無再犯之虞，本院因認對其所宣告之刑以暫不執行為適當，
    爰併予宣告緩刑四年，以啟自新。
據上論斷，應依刑事訴訟法第二百九十九條第一項前段，刑法第三百零五條、第四十
一條、第七十四條第一款，罰金罰鍰提高標準條例第一條前段、第二條，判決如主文
。
中      華      民      國    八十八    年     十一     月      十      日
                                        法  官   周  淡  怡
右正本證明與原本無異。
如不服本判決，應於判決送達後十日內向本院提出上訴狀( 應附繕本 )，上訴於
臺灣高等法院台中分院。
                                        書記官   陳  貴  瑋
中      華      民      國    八十八    年     十一     月      十      日
附錄論罪科刑法條
刑法第三百零五條
    以加害生命、身體、自由、名譽、財產之事恐嚇他人，致生危害於安全者，處二
  年以下有期徒刑、拘役或三百元以下罰金。


司法院資訊處製作；財團法人民間司法改革基金會備份。
